臺灣桃園地方法院刑事判決　　　　　　　 96年度訴字第894號
公　訴　人　臺灣桃園地方法院檢察署檢察官
被　　　告　甲○○
　　　　　　　　　　（現於臺灣桃園監獄另案執行中）
上列被告因毒品危害防制條例案件，經檢察官提起公訴（96年度
毒偵字第899 號），被告於本院通常程序審理中自白，本院改依
簡式審判程序審理，爰判決如下：
    主  文
甲○○施用第一級毒品，累犯，處有期徒刑拾月。
    事  實
一、(一)甲○○前因施用毒品案件，經本院以87年度毒聲字第2704
    號裁定令入勒戒處所觀察、勒戒，因認有繼續施用毒品傾向
    ，再由本院以88年度毒聲字第3410號裁定令入戒治處所強制
    戒治。嗣因強制戒治滿3 月，成績評定為合格，復經本院於
    以88年度毒聲字第6500號裁定停止戒治付保護管束，而於88
    年11月17日停止處分出監，惟甲○○於保護管束期間內違反
    保護管束情節重大，經本院以89年度毒聲字第123 號裁定撤
    銷停止戒治，於89年5 月11日入所執行剩餘之強制戒治期間
    ，於89年12月6 日執行完畢後隔日出所，並經臺灣桃園地方
    法院檢察署檢察官以89年度戒偵字第805 號為不起訴處分。
    又因違反毒品危害防制條例案件，經同署檢察官聲請後，由
    本院於以91年度毒聲字第815 號裁定令入戒治處所強制戒治
    ，復因戒治滿3 月，成績評定為合格，由本院以92年度毒聲
    字第1616號裁定停止強制戒治，所餘期間付保護管束，於92
    年9 月30日戒治期滿。刑案部分則由同署檢察官以91年度毒
    偵緝字第384 號提起公訴，並由本院以91年度訴字第1677號
    判處有期徒刑7 月確定，甲○○另犯竊盜案件，經本院判處
    有期徒刑8 月確定，與上開有期徒刑7 月部分定執行刑為有
    期徒刑1 年1 月確定，又因違反毒品危害防制條例案件，經
    同署檢察官以93年度毒偵字第688 號提起公訴，由本院以93
    年度易字第425 號判處有期徒刑8 月確定，再因違反毒品危
    害防制條例案件，經臺灣臺南地方法院檢察署檢察官以93年
    度毒偵字第602 號提起公訴，經臺灣臺南地方法院以93年度
    訴字第578 號判處有期徒刑10月確定，並經臺灣臺南地方法
    院裁定上開經判處8 月、10月定應合併執行刑為有期徒刑1
    年4 月，上開有期徒刑1 年1 月、1 年4 月部分接續執行後
    ，甲○○於94年12月29日縮短刑期假釋出監，並於95年2 月
    7 日縮刑期滿執行完畢（構成累犯）。(二)甲○○於強制戒治
    執行完畢後5 年內之95年7 月5 日下午5 時許，又基於施用
    第一級毒品之犯意，在桃園縣平鎮市福林里3 鄰山子頂32號
    住處內，施用第一級毒品海洛因1 次，為警於95年7 月7 日
    下午2 時30分許，在桃園縣平鎮市○○路123 號桃園縣政府
    警察局平鎮分局通知甲○○到場採尿而查獲。
二、案經桃園縣政府警察局平鎮分局報請臺灣桃園地方法院檢察
    署檢察官偵查起訴。
    理  由
一、本件被告甲○○所犯並非死刑、無期徒刑、最輕本刑為3 年
    以上有期徒刑之罪或高等法院管轄第一審案件，而於準備程
    序進行中，被告先就被訴事實為有罪之陳述，經告知簡式審
    判程序之旨，並聽取公訴人、被告之意見後，由本院合議庭
    以裁定由受命法官獨任進行簡式審判程序，核先敘明。
二、訊據被告甲○○於本院審理中坦承有於上開時、地施用第一
    級毒品之犯行等情不諱，而被告於95年7 月7 日為警採尿送
    臺灣檢驗科技股份有限公司檢驗，呈現鴉片類陽性反應，有
    應受尿液採驗人尿液檢體採集送驗紀錄表、臺灣檢驗科技股
    份有限公司濫用藥物檢驗報告各1 份可稽，足認被告自白施
    用第一級毒品之犯行與事實相符，至為明確。末查，被告有
    前開施以觀察勒戒、強制戒治之情形，有臺灣高等法院全國
    前案紀錄表、臺灣桃園地方法院檢察署刑案資料查註紀錄表
    附卷可考，被告於強制戒治執行完畢釋放後，5 年內再為本
    件施用第一級毒品犯行明確，應依法論科。
三、核被告甲○○所為，係犯毒品危害防制條例第10條第1 項施
    用第一級毒品罪，其持有第一級毒品係為供施用，其持有之
    低度行為，應為其施用之高度行為所吸收，不另論罪。按刑
    法及刑法施行法部分條文業經修正，於94年2 月2 日經總統
    以華總一義字第09400014901 號令公布，並於95年7 月1 日
    施行。新修正之刑法第2 條第1 項規定：「行為後法律有變
    更者，適用行為時之法律，但行為後之法律有利於行為人者
    ，適用最有利於行為人之法律。」此規定旨在規範行為後法
    律變更所生新舊法比較適用之準據法，係將「從新從輕原則
    」變更為「從舊從輕原則」。本次修法業將刑法第56條之連
    續犯刪除，有關連續犯刪除後之因應，最高法院95年5 月23
    日刑事庭第8 次會議決議：「連續數行為而犯同一之罪名，
    均在新法施行前者，新法施行後，應依新法第2 條第1 項之
    規定，適用最有利於行為人之法律。部分之數行為，發生在
    新法施行前者，新法施行後，該部分適用最有利於行為人之
    法律。若其中部分之一行為或數行為，發生在新法施行後者
    ，該部分不能論以連續犯。」，即新法施行後，數犯罪行為
    跨越新、舊法之施行時間時，新法施行前之犯罪行為應依最
    有利於行為人之舊法有關連續犯論處，新法施行後之犯罪行
    為不能再論以連續犯，應回歸罪數論（一行為一罪一罰）之
    一般原則處理。關於多次施用毒品犯行，在修法前（即95年
    7 月1 日前），實務上均係以基於概括犯意認定之，而依連
    續犯規定論以一罪，並非以集合犯論之。至於新法刪除刑法
    第56條之立法說明：「連續犯廢除後，在實務運用上應可參
    考德、日等國之經驗，委由學界及實務以補充解釋之方式，
    發展接續犯之概念，對於合乎接續犯或包括的一罪之情形，
    認為構成單一之犯罪，以限縮數罪併罰之範圍。」，乃指新
    法刪除連續犯施行後之實務運作，可適度發展接續犯或包括
    的一罪之實質一罪之範圍，以求刑罰之合理適用，並非可將
    新法施行前、後之數行為均得依接續犯或包括的一罪之實質
    一罪論處，故被告本次所施用之犯行，與被告於95年6 月21
    日施用第一級毒品海洛因，而於95年6 月22日為警查獲之犯
    行（業經本院以95年度訴字第2168號判決判處有期徒刑1 年
    ）並不得以連續犯或依接續犯、包括一罪認定之，而被告雖
    於95年7 月13日、10月1 日經警通知採尿而驗得鴉片類陽性
    反應，經本院96年度訴字第653 號判決分別判處有期徒刑11
    月、1 年，定執行刑為有期徒刑1 年9 月，惟距離本件犯行
    之時間並非密接，且被告於警詢中亦稱95年7 月5 日當日所
    施用的海洛因係當天剛好遇到綽號「鞏大」之人才向其購買
    施用等情，亦難認與上開施用行為有接續犯或包括一罪之情
    形，附此敘明。又被告前因施用毒品案件，經本院以91年度
    訴字第1677號判處有期徒刑7 月確定，與其所另犯經本院判
    處有期徒刑8 月確定之竊盜案件，定執行刑為有期徒刑1 年
    1 月確定，又因違反毒品危害防制條例案件，經同署檢察官
    以93年度毒偵字第688 號提起公訴，由本院以93年度易字第
    425 號判處有期徒刑8 月確定，再因違反毒品危害防制條例
    案件，經臺灣臺南地方法院檢察署檢察官以93年度毒偵字第
    602 號提起公訴，經臺灣臺南地方法院以93年度訴字第578
    號判處有期徒刑10月確定，並經臺灣臺南地方法院裁定上開
    經判處8 月、10月定應合併執行刑為有期徒刑1 年4 月，甲
    ○○則於94年12月29日因縮短刑期假釋出監，並於95年2 月
    7 日縮刑期滿執行完畢，有臺灣高等法院全國前案紀錄表、
    臺灣桃園地方法院檢察署刑案資料查註紀錄表附卷可參，被
    告於有期徒刑執行完畢後5 年內，再故意犯本件有期徒刑之
    上之罪，為累犯，應依刑法第47條第1 項規定加重其刑。爰
    審酌被告施用毒品之動機、目的、手段，犯行所生之危害，
    已曾因相同犯行經觀察、勒戒、強制戒治之處遇後猶未能根
    絕施用毒品惡習，足徵沾染甚深，惟已坦承犯行之良好犯後
    態度等一切情狀，量處如主文所示之刑示懲。而被告施用海
    洛因所用之針筒並未扣案，被告亦供承業已丟棄，則不依法
    宣告沒收。
據上論斷，應依刑事訴訟法第273 條之1 、第299 條第1 項前段
，毒品危害防制條例第10條第1 項，刑法第11條前段、第47條第
1 項，判決如主文。
本案經檢察官徐文豪到庭執行職務。
中　　華　　民　　國　　96　　年　　4 　　月　　30　　日
                        臺灣桃園地方法院刑事第四庭
                                    法  官  蘇昭蓉
以上正本證明與原本無異。
如不服本判決，應於送達後10日內，向本院提出上訴狀。
                                    書記官  韓若玉
中　　華　　民　　國　　96　　年　　4 　　月　　30　　日
附錄本案論罪科刑法條全文：
毒品危害防制條例第10條
施用第1級毒品者，處 6 月以上 5 年以下有期徒刑。
施用第2級毒品者，處 3 年以下有期徒刑。
